【裁判字號】    95,易,493
【裁判日期】    951025
【裁判案由】    傷害
【裁判全文】
臺灣苗栗地方法院刑事判決               95年度易字第493號
公  訴  人  臺灣苗栗地方法院檢察署檢察官
被      告  甲○○
            乙○○
上列被告等因傷害案件，經檢察官聲請以簡易判決處刑（94年度
偵字第4388號），本院認係不得以簡易判決處刑，改依通常程序
審理，判決如下：
    主  文
本件公訴不受理。
    理  由
一、本件公訴意旨略稱：被告甲○○於94年11月10日凌晨1 時許
    ，在位於苗栗縣苑裡鎮新復里苗140 線上之「高賓檳榔攤」
    前，與被告乙○○等人飲用啤酒後，因在該處大聲咆哮而引
    起乙○○之不悅，雙方發生口角爭執。甲○○因此心生不滿
    而離去，遂基於傷害他人身體之犯意，持隨身預藏之雕刻刀
    1 把，復返回上揭地點與乙○○理論，雙方一言不合，甲○
    ○隨即以雕刻刀猛刺乙○○，乙○○亦基於傷害他人身體之
    意思，以藤椅回擊甲○○，致乙○○因而受有左手臂、右大
    腿、左大腿等多處撕裂傷；甲○○則受有下唇撕裂傷、胸部
    挫傷等傷害等語。因認被告2 人均涉有刑法第277 條第1 項
    之傷害罪嫌。
二、按告訴乃論之罪，告訴人於第一審辯論終結前得撤回其告訴
    ；告訴經撤回者，應諭知不受理之判決；又諭知不受理判決
    ，得不經言詞辯論為之，刑事訴訟法第238 條第1 項、第30
    3 條第3 款、第307 條分別有明文規定。再告訴乃論之刑事
    事件於第一審法院辯論終結前，調解成立，並於調解書上記
    載當事人同意撤回意旨，經法院核定者，視為於調解成立時
    撤回告訴，鄉鎮市調解條例第28條第2 項也有明文規定。
三、經查：本件告訴人兼被告甲○○及乙○○互相告訴對方傷害
    案件，依刑法第287 條規定為告訴乃論罪。因被告二人已於
    95年9 月13日在苗栗縣苑裡鎮調解委員會成立調解，調解成
    立雙方同意的條件中有告訴人拋棄其餘民事請求權及向本院
    撤回本案告訴乙項，已於苗栗縣苑裡鎮調解委員會95年刑調
    字第52號調解書上記載明確，並經本院於95年度核字第1289
    號審核事件予以核定。此經本院調取上述審核事件卷宗核閱
    屬實，並有苗栗縣苑裡鎮公所95年9 月13日苑鎮民字第0950
    011646號函及其檢附之調解書1 份及撤回告訴狀2 份附在卷
    中可憑。依照上述法律規定，自應視為告訴人於調解成立時
    ，即撤回告訴，並應由本院諭知不受理判決。
四、本件既應為不受理判決，故依法不經言詞辯論為之。
五、據上論斷，應依刑事訴訟法第452 條、第303 條第3 款、第
    307 條，判決如主文。
中    華    民    國    95    年    10   月    25     日
                  刑事第一庭  審判長法  官  劉 興 浪
                                    法  官  羅 貞 元
                                    法  官  蔡 志 宏
以上正本證明與原本無異。
如不服本判決，應於判決送達後10日內向本院提出上訴狀（應抄
附繕本）。告訴人或被害人如對於本判決不服者，應具備理由請
求檢察官上訴，其上訴期間之計算係以檢察官收受判決正本之日
期為準。
                                    書記官  楊 慧 萍
中    華    民    國    95    年    10    月    25    日


司法院資訊處製作；財團法人民間司法改革基金會備份。
